臺灣高等法院臺中分院民事判決　96年度上易字第118號
上　訴　人　甲○○
　　　　　　庚○○
共　　　同
訴訟代理人　曾琬鈴　律師
被　上訴人　合作金庫商業銀行股份有限公司北台中分公司
法定代理人　己○○
被　上訴人　辛○○
共　　　同
訴訟代理人　戊○○
　　　　　　乙○○
上列當事人間損害賠償事件，上訴人對於民國96年2月13日臺灣
臺中地方法院95年度訴字第2481號第一審判決提起上訴，本院於
96年5月2日言詞辯論終結，茲判決如下：
    主  文
上訴駁回。
第二審訴訟費用由上訴人負擔。
    事實及理由
甲、程序方面：
    按當事人之法定代理人其代理權消滅者，應由有代理權之法
    定代理人承受訴訟，民事訴訟法第170條定有明文。本件被
    上訴人合作金庫商業銀行股份有限公司北臺中分行（下稱合
    庫北台中分行）之法定代理人原為辛○○，民國（以下同）
    95年11月16日變更為己○○，並經己○○以合庫北台中分行
    之法定代理人地位，具狀聲明承受訴訟（見原審卷第147頁
    ），核無不合。
乙、實體方面：
一、兩造之聲明：
(一)、上訴人方面：求為判決：
　１、原判決廢棄。
　２、被上訴人等應連帶給付上訴人甲○○新台幣（下同）30萬
  　　元，連帶給付上訴人庚○○30萬元，及均自起訴狀繕本送
　    達之翌日起至清償日止，按年利率百分之5計算之利息。
　３、被上訴人合作金庫商業銀行股份有限公司北台中分公司應
  　　將上訴人等之呆帳註記塗銷。
　４、上訴人等願供擔保，請准宣告假執行。
(二)、被上訴人方面：求為判決：駁回對造之上訴。
二、本件上訴人起訴主張：
(一)、上訴人甲○○以其所有坐落臺中市○○區○○路115之6號
      第12樓之房屋，設定抵押予臺中市第一信用合作社黎明分
      社（下稱臺中一信黎明分社），借款新臺幣（下同）210
      萬元（下稱系爭借款），由上訴人庚○○擔任連帶保證人
      ，借款之初，每月均按時支付利息1萬多元，從未遲延，
      嗣臺中一信黎明分社於90年8月間，由中央存款保險公司
      進駐監管，於同年9月14日由財政部命令合庫北台中分行
      概括承受，上訴人之上述借貸事件亦因而由被上訴人合庫
      北臺中分公司承受，上訴人於90年6月初系爭借款清償期
      屆至前，即依慣例前往臺中一信黎明分社辦理借款展延手
      續，90年7月份仍正常扣款支付利息，非屬逾期放款，詎
      被上訴人之前身即臺中一信黎明分社竟先後於90年9至10
      月間、91年11月、92年4月至93年3月間、95年3月至6月間
      ，先後多次將系爭借款向聯徵中心陳報列為: 「轉列催收
      款及轉銷呆帳案件」，此行為已不法侵害上訴人甲○○之
      權利而構成侵權行為。
(二)、被上訴人辛○○為被上訴人合庫銀行北臺中分行之經理，
      就「轉列催收款及轉銷呆帳案件之陳報」、「其他有關授
      信處理事宜」，均為被上訴人辛○○之執行職務範圍，而
      系爭借款並非逾期放款已如前述，被上訴人辛○○竟仍向
      聯徵中心陳報系爭借款為上訴人甲○○個人逾期催收或呆
      帳款，並向上訴人自認因伊監督不週導致內部作業錯誤，
      始發函給聯徵中心請求註銷上訴人甲○○之上述註記，顯
      見被上訴人辛○○將上開錯誤資訊陳報聯徵中心，已怠於
      善盡業務上之注意義務，造成上訴人甲○○之信用評等降
      低，而侵害上訴人之信用權。
(三)、上訴人庚○○係系爭借款之連帶保證人，因被上訴人向聯
      徵中心陳報系爭借款列為上訴人甲○○個人逾期催收或呆
      帳資訊記錄，使上訴人庚○○之信用評等降低，致上訴人
      庚○○於93年間欲向訴外人萬泰銀行申請信用貸款遭拒，
      且遭民間金主抽單，95年間，又再度因此被銀行拒絕信貸
      ，信用損失至為慘重，又上訴人甲○○亦因被上訴人之上
      開行為，致金融機構誤認上訴人甲○○信用低落，而於95
      年7月間接獲中國信託銀行、友邦國際信用卡股份有限公
      司之停卡通知，信用嚴重受損，凡此均係因被上訴人之上
      述錯誤行為所造成，且其情節重大，上訴人二人為一介平
      民，被上訴人合庫銀行北臺中分行公司資本總額達450億
      元，至今對上開疏失無誠意解決等情，爰本於侵權行為之
      法律關係，求為命：(一)被上訴人合庫北臺中分行應將上
      訴人之呆帳註記予以塗銷；(二)被上訴人合庫北臺中分行
      、辛○○應連帶給付上訴人甲○○30萬元，連帶給付上訴
      人庚○○30萬元及均自起訴狀繕本送達之翌日起至清償日
      止，按週年利率5﹪計算之利息，並宣告假執行之判決。
三、被上訴人則辯以：
(一)、系爭借款之清償期已於90年6月26日屆至，上訴人卻未依
      約清償系爭借款全部本息，自屬逾期放款。上訴人雖主張
      伊有至被上訴人銀行辦理借款展期手續，惟事實上根本未
      見更新借款之相關憑證、展期後之借款期間、利率、還款
      方式。況且上訴人若有辦妥展期手續，又何須於91年12月
      2日、93年2月11日與被上訴人合庫銀行北臺中分行就系爭
      借款簽立變更借款條件契約？再參諸卷附上開變更借款條
      件契約之內容，可知係上訴人因財務周轉困難而與被上訴
      人合庫銀行北臺中分行就系爭逾期放款成立分期清償之協
      議，並非上訴人所謂之「另訂消費借貸契約」。至被上訴
      人合庫銀行北臺中分行雖曾3次發函請求聯徵中心註銷上
      訴人甲○○系爭借款之呆帳記錄，然此乃被上訴人合庫銀
      行北臺中分行考量上訴人之還款誠意，盡力協調一可行辦
      法，於簽立上開分期清償協議後，撤回對上訴人庚○○財
      產之假扣押聲請，而以銀行檔案異常為由為上訴人申請註
      銷，實為基於服務客戶之考量及應上訴人之要求，此並不
      影響系爭借款仍屬逾期放款之本質。
(二)、「信用資料之報送」業務，其執行主體為各會員機構而非
      各會員之分支機構，亦非會員機構之某位主管或分支機構
      之單位主管，被上訴人辛○○根本未負責將上訴人之信用
      資料送交予聯徵中心之業務，上訴人以「轉列催收款及轉
      銷呆帳案件之陳報」係由分行經理所核定，遽認上訴人辛
      ○○將上開資訊陳報聯徵中心有怠於善盡業務上注意義務
      云云，顯不足採。況系爭借款為逾期放款，已如上述，被
      上訴人合庫銀行北臺中分行自有依法呈報給聯徵中心之義
      務，故被上訴人並無任何不法行為侵害上訴人權利情事。
(三)、聯徵中心所蒐集之信用資料，僅供該中心會員於授信業務
      之特定目的之參考，，會員機構不受該中心所蒐集信用資
      料之拘束，而可自行判斷決定貸放或暫停、停止金融交易
      與否。縱上訴人遭銀行拒貸、信用卡停卡等損害，此乃上
      訴人與其他金融機構之訂約內容，與被上訴人無關，且亦
      是其他金融機構未能遵守聯徵中心會員規約所導致，不可
      將該第三人違反規定所造成之不利益轉嫁予被上訴人，而
      強令被上訴人賠償。
(四)、依上訴人所述，伊於91年11月間即知悉受有損害及賠償義
      務人，迄至95年9月始提起本件訴訟，顯已逾2年之時效期
      間，上訴人之請求為無理由等語。
四、兩造不爭執之事實：
(一)、上訴人甲○○以其所有坐落臺中市○○區○○路115之6號
      第12樓之房屋，設定抵押予臺中一信黎明分社，借貸210
      萬元，由上訴人庚○○擔任連帶保證人，期限自87年6月
      26日至90年6月26日止共3年。
(二)、臺中一信黎明分社於90年8月間，由中央存款保險公司進
      駐監管，於同年9月14日由財政部命令合庫北台中分行概
      括承受，上訴人之上述借貸事件亦因而由被上訴人合庫北
      臺中分公司承受。被上訴人之前身即臺中一信黎明分社竟
      先後於90年9至10月間、91年11月、92年4月至93年3月間
      、95年3月至6月間，先後多次將系爭借款向聯徵中心陳報
      列為: 「轉列催收款及轉銷呆帳案件」。
(三)、被上訴人辛○○為被上訴人合庫銀行北臺中分行之經理。
(四)、兩造於91年12月2日、93年2月11日就系爭借款簽立變更借
      款條件契約，其內容為協議分期清償系爭借款。
(五)、系爭借款於90年9至10月間、91年11月、92年4月至93年3
      月間、95年3月至6月間，在聯徵中心建置之上訴人甲○○
      授信資訊中，列為個人逾期催收或呆帳資訊記錄，嗣經被
      上訴人分別以合作金庫銀行北臺中分行中華民國91年12月
      16日合金北字臺中字第0910006857號（原審卷第15頁）、
      中華民國93年4月26日合金北字臺中字第0930002625號（
      原審卷第33頁）、中華民國95年8月1日合金北字臺中字第
      0950005128號函（原審卷第110頁），請求聯徵中心註銷
      上訴人甲○○系爭借款之呆帳記錄。
(六)系爭借款於95年10月至11月間，在聯徵中心建置之上訴人甲
    ○○授信資訊中，列為個人逾期催收或呆帳資訊記錄。
(七)被上訴人並未就系爭借款向聯徵中心陳報列為上訴人庚○○
    之「個人逾期催收或呆帳資訊」。
五、上訴人主張之上述事實，固據其提出土地及建物登記謄本（
    原審卷第10、11頁）、臺灣彰化地方法院民事執行處囑託塗
    銷查封登記函（原審卷第12、13頁）、上訴人甲○○聯徵中
    心當事人綜合信用報告（原審卷第14頁）、被上訴人合庫北
    臺中分行中華民國91年12月16日合金北字臺中字第09100068
    57號（原審卷第15頁）、中華民國93年4月26日合金北字臺
    中字第0930002625號（原審卷第33頁）、中華民國95年8月1
    日合金北字臺中字第0950005128號函（原審卷第110頁）、
    上訴人甲○○銀行存摺影本（原審卷第16至27頁）、被上訴
    人合庫銀行逾期放款依民法第323條規定順序收回債權備查
    簿（原審卷第28至31頁）、上訴人庚○○之診斷證明書（原
    審卷第32頁）、中國信託銀行、友邦國際信用卡股份有限公
    司之停卡通知函（原審卷第34、35頁）、合庫房屋擔保借款
    繳息清單（原審卷第107頁）、聯徵中心資料揭露期限資料
    （原審卷第109頁）、中國信託銀行信用卡約款第21條（原
    審卷第111頁）為證。惟被上訴人以前詞置辯，並提出兩造
    借據（原審卷第65頁）、放款結清戶交易明細表（原審卷第
    66、67頁）、上訴人甲○○89、90年度存摺存款交易明細表
    （原審卷第68、69頁）、兩造變更借款條件契約2紙（原審
    卷第70、71頁）、逾期放款依民法第323條規定順序收回債
    權備查簿（原審卷第72至75頁）、聯徵中心信用資訊（原審
    卷第76至84頁）、合庫分層負責明細表（原審卷第121至146
    頁）、催收款項帳（原審卷第175、176頁）、追索債權（待
    抵銷追索債權）科目明細分戶帳（原審卷第177、178頁）為
    憑。惟被上訴人等均否認有侵權行為，並以上開情詞為辯。
    是本件爭點為：
    (一)系爭借款是否為逾期放款？
    (二)被上訴人將系爭借款向財團法人金融聯合徵信中心陳報
        ，列為上訴人甲○○「轉列催收款及轉銷呆帳案件」之
        行為是否為侵害上訴人權利之行為？
    (三)上訴人是否因被上訴人將系爭借款在聯徵中心建置之上
        訴人甲○○授信資訊中，列為個人逾期催收或呆帳資訊
        記錄而受有損害且情節重大？
    (四)若上訴人之上述行為構成侵權行為，上訴人對被上訴人
        之損害賠償請求權是否已罹於時效？
六、系爭借款為逾期放款：
(一)、按稱逾期放款，指已屆清償期而未受清償之各項放款及其
      他授信款項。上述清償期係指對於分期償還之各項放款及
      其他授信款項，以約定日期定其清償期。但如依契約提前
      償還者，以通知債務人還款日為清償期，此為「合庫銀行
      逾期放款轉列催收款及呆帳轉銷作業要點」第2條第1款所
      明定。又「銀行資產評估損失準備提列及逾期放款催收款
      呆帳處理辦法」第6條、第7條規定：本辦法所稱逾期放款
      ，指積欠本金或利息超過清償期3個月，或雖未超過3個月
      ，但已向主、從債務人追訴或處分擔保品者。協議分期償
      還放款符合一定條件，並依協議條件履行達6個月以上，
      且協議利率不低於原承作利率或銀行新承作同類風險放款
      之利率者，得免予列報逾期放款。但於免列報期間再發生
      未依約清償超過3個月者，仍應予列報。前項所稱一定條
      件，指符合下列情形者：1、原係短期放款者，以每年償
      還本息在10﹪以上為原則，惟期限最長以5年為限。2、原
      係中長期放款者，其分期償還期限以原殘餘年限之2倍為
      限，惟最長不得超過20年。於原殘餘年限內，其分期償還
      之部分不得低於積欠本息30﹪。若中長期放款已無殘餘年
      限或殘餘年限之2倍未滿5年者，分期償還期限得延長為5
      年，並以每年償還本息在10﹪以上為原則。第1項所謂清
      償期，對於分期償還之各項放款及其他授信款項，以約定
      日期定其清償期。但如銀行依契約請求提前償還者，以銀
      行通知債務人還款之日為清償期。再按金融機構送由本基
      金保證之貸款，屆期未受清償，亦未依規定轉期（續約）
      ，惟已辦理展延或協議分期償還者，雖依財政部83年2月
      16日台財融第832292834號函及86年12月1日台財融第8665
      6564號函規定，符合一定條件得免列報逾期放款，惟依財
      政部訂頒之「銀行資產評估損失準備提列及逾期放款催收
      款呆帳處理辦法」第6條規定，仍為逾期放款（參照財團
      法人農業信用保證基金92年5月2日農信保企字第1974號函
      釋意旨）。
(二)、本件上訴人雖主張伊於90年6月初系爭借款清償期屆至前
      ，即依慣例前往臺中一信黎明分社辦理借款展延手續，故
      原87年6月26日簽訂之系爭借款，其清償期雖已屆至，但
      因已辦妥展延，而轉為正常貸款，並非逾期放款等語。惟
      為被上訴人所否認。且上訴人於本院審理中所舉證人丁○
      ○於本院證稱：「．．．八十九年十二月間我接任台中市
      第一信用合作社黎明分社放款課長當時甲○○就已向黎明
      分社借款了．．．合併以後（指合作金庫合併台中一信）
      甲○○有來過合作金庫田心分行洽談逾期案件，但因為她
      的借款已經是逾期轉列為催收款，沒有辦法展延或換單，
      且有第二順位的抵押權，擔保品也不足，所以我們合庫田
      心分行沒有讓她展延或換單。90年9月28日轉列為催收款
      是因為甲○○的借款已經到期超過三個月，依財政部規定
      應轉列為催收款．．．依合庫規定一般正常到期案件，在
      繳息狀況正常之下，可變更借據契約期間兩年，而甲○○
      的案件當時已處在催收放款的狀態，並不適用此項規定」
      等語（見本院卷第41頁、第42頁）。又系爭借款之清償期
      為90年6月26日，上訴人於清償期屆至時未能如期還款，
      於91年12月2日、93年2月11日就系爭借款與被上訴人合庫
      　銀行北臺中分行簽立變更借款條件契約，該「變更借款
      條件契約」載明：「上訴人原借款210萬元依約已於90年6
      月26日到期，茲因借款屆期，自應如期清償為是，惟上訴
      人等因財務周轉困難，目前亦無法一次清償，為表示償還
      誠意，爰就積欠債務同意依下列條件履行．．．除前開變
      更部分外，原債權憑證所有條款仍為有效」等語（見原審
      卷第71頁），足證上訴人係向被上訴人合庫銀行北臺中分
      行就已屆清償期之系爭借款協議辦理分期償還之還款條件
      ，而無前往臺中一信黎明分社辦理借款展延手續。又上訴
      人遲至兩造於91年12月2日之變更借款契約條件原約定91
      年11月26日後之92年2月10日始陸續依約繳納，至92年2月
      間又有繳款不正常現象，兩造復就系爭借款於93年2月11
      日簽立變更借款條件契約，約定新分期攤還條件，上訴人
      於93年4月間再繼續依約履行等情，有上訴人提出之上訴
      人甲○○銀行存摺影本（原審卷第16至27頁）、被上訴人
      合庫銀行北臺中分行逾期放款依民法第323條規定順序收
      回債權備查簿（原審卷第28至31頁）、被上訴人提出之兩
      造借據（原審卷第65頁）、放款結清戶交易明細表（原審
      卷第66、67頁）、上訴人甲○○89、90年度存摺存款交易
      明細表（原審卷第68、69頁）、兩造變更借款條件契約（
      原審卷第70、71頁）、逾期放款依民法第323條規定順序
      收回債權備查簿（原審卷第72至75頁）附卷可稽，益徵上
      訴人係依上開分期攤還條件履行還款債務，並無上訴人所
      稱以新償舊而就借款金額、清償日期、還款方式等借款條
      件另為約定之情事，堪認上開變更借款條件契約確係就原
      系爭借款訂定分期清償之履行條件，而非另訂一新消費借
      貸契約轉期續約至明，是上訴人主張被上訴人合庫銀行北
      臺中分行無法提出伊有通知上訴人不准展延並催告上訴人
      限期還款之文件證明，應依民事訴訟法第345條第1項規定
      ，認上訴人主張已辦妥系爭借款展延手續等情為真實云云
      ，自無可採，系爭借款仍屬銀行資產評估損失準備提列及
      逾期放款催收款呆帳處理辦法第6條規定之逾期放款，洵
      屬明確。
(三)、上訴人於本院審理中提出丙○○出具之證明書，主張伊自
      91年12月2日與被上訴人銀行簽立協議清償條款後均有如
      期繳款，系爭借款並無逾期，非逾期催收之借款等語。惟
      為被上訴人所否認。查該證明書載稱：「玆證明甲○○、
      庚○○（即上訴人）於９１年１２月２日及９３年２月１
      １日與合作金庫北台中分公司簽立變更借款條件契約以來
      ，因合庫北台中分公司以人工方式登錄扣款，李、劉二人
      均為正常繳款，從無違約情事」等語（見本院卷第70頁）
      。惟查系爭借款依約已於90年6月26日到期，因上訴人財
      務周轉困難，無法一次清償，而於91年12月2日與被上訴
      人合庫北台中分行簽立變更借款條件契約，協議分期償還
      ，至92年2月間又有繳款不正常現象，兩造因而另於93年2
      月11日再簽立變更借款條件契約，約定新分期攤還條件，
      由上訴人據以履行等情，已如上述，是該證明書所證明者
      ，充其量僅能證明上訴人有依變更借款條件契約分期攤還
      系爭借款，惟此均係系爭借款列入逾期放款後之分期清償
      ，並非被上訴人合庫北台中分行同意展延清償期，不能變
      更系爭借款為逾期放款之事實，難資為有利上訴人之認定
      。上訴人所舉證人丙○○於本院另證稱：「．．．甲○○
      的借款案件在91年7月間由合庫田心分行移轉到合庫北台
　    中分行，由我辦理協議分期償還，因為當時該借款案件移
      轉過來時已經是逾期放款必須催收的案件，因為甲○○的
      其他資產有被假扣押而到本行來聲請協議償還，當時還有
      聯合徵信的催收紀錄問題，甲○○就聲請一併解決她信用
      不良的問題。91年12月2日甲○○有簽立變更借款條件契
      約，是原借款協議分期償還，當時我有把她的案件找出來
      看了一下，甲○○有按照協議的內容按期繳款」等語（見
      本院卷第42頁、第43頁），依此證詞，縱令上訴人甲○○
      與被上訴人合庫北台中分行簽立變更借款條件契約後有按
      協議的內容按期繳款，亦僅屬系爭借款被列為逾期放款後
      之清償行為，不能變更系爭借款為逾期放款之事實，是該
      證人之證詞，亦難資為有利上訴人之認定，上訴人援引該
      證人之證詞，主張系爭借款並非逾期放款等語，亦不足取
      。
(四)、上訴人又主張：系爭借款經被上訴人合庫北臺中分行於95
      年3月至6月間，在聯徵中心建置之上訴人甲○○授信資訊
      中，列為個人逾期催收或呆帳資訊記錄，嗣經被上訴人合
      庫銀行北臺中分行以中華民國95年8月1日合金北字台中字
      第0950005128號函（原審卷第110頁），請求聯徵中心註
      銷上訴人甲○○系爭借款之呆帳記錄及以被告合庫銀行北
      臺中分行於95年5月寄發之「合庫銀行房屋擔保借款繳息
      清單」所記載之「貸款起日87年6月26日」、「貸款訖日
      95年1月26日」等情主張系爭借款自87年迄今均屬正常繳
      款，若上訴人之信用確屬不良，被上訴人合庫銀行北臺中
      分行不可能容許以上訴人有還款誠意及為服務客戶考量即
      發函更正或隱匿不報云云。惟此亦為被上訴人所否認。查
      ：被上訴人合庫銀行北臺中分行依上開銀行資產評估損失
      準備提列及逾期放款催收款呆帳處理辦法第6、7條之規定
      ，於符合一定條件「得」免列報逾期放款，顯見金融機構
      就逾期放款本有陳報義務，僅於符合一定條件下得免予列
      報，則就已屬逾期放款之系爭借款，被上訴人合庫銀行北
      臺中分行自得審酌兩造之分期清償協議後決定是否予以列
      報，此乃為被上訴人合庫銀行北臺中分行依上開規定自由
      裁量之範疇，與認定系爭借款是否為逾期放款，並無關連
      。再者，上開「合庫銀行房屋擔保借款繳息清單」及「逾
      期放款依民法第323條規定順序收回債權備查簿」上於93
      年4月20日所示「移列正常放款」等情，乃被上訴人合庫
      銀行北臺中分行將上訴人於93年4月間至95年1月間尚依兩
      造間就已逾期之系爭借款所達成上開分期攤還條件之清償
      ，依內部程序抵沖系爭借款帳列催收款，並依93年4月20
      日當時帳列催收帳款餘額232,104元換算成本金及利息二
      部分，於每年度終了時作成之繳息清單，方便上訴人報稅
      ，並用以降低被上訴人合庫北臺中分行之逾放比之內部行
      為，均不影響系爭借款依財政部上開規定本屬逾期放款之
      性質，上訴人據此主張系爭借款並非逾期放款云云，委無
      可採。
七、被上訴人將系爭借款向聯徵中心陳報，列為上訴人甲○○「
    轉列催收款及轉銷呆帳案件」之行為，未侵害上訴人權利：
(一)、按銀行資產評估損失準備提列及逾期放款催收款呆帳處理
      辦法第17條規定：銀行應按月依主管機關所規定之報表格
      式、內容、填報逾期放款及不良資產等相關資料予主管機
      關。又金融機構係奉財政部83年5月10日台財融第8321426
      03號函示，依循聯徵中心訂定，報經行政院金融監督管理
      委員會銀行局核備實施之「金融機構授信餘額月作業要點
      」相關檔案格式規定，將客戶授信資料以磁帶、磁片等媒
      體或電腦檔案傳輸方式報送聯徵中心，故金融機構對於符
      合銀行資產評估損失準備提列及逾期放款催收款呆帳處理
      辦法第7條所規定之逾期放款，均應將該等資料報送至聯
      徵中心建檔，此有聯徵中心中華民國95年12月28日金徵（
      業）字第0950030953號函在卷可佐（見原審卷第154至167
      頁），是被上訴人合庫銀行北臺中分行依上開規定，就逾
      期放款本有依法呈報聯徵中心之義務。被上訴人未就系爭
      借款向聯徵中心陳報列為上訴人庚○○（即系爭借款保證
      人）之「個人逾期催收或呆帳資訊」乙節，為上訴人所不
      爭，而系爭借款確為逾放借款已如前述，則被上訴人將系
      爭借款向聯徵中心陳報列為上訴人甲○○「轉列催收款及
      轉銷呆帳案件」之行為，於法並無不合，自無侵害上訴人
      甲○○、庚○○權利可言。從而，上訴人甲○○、庚○○
      依據侵權行為法律關係，請求被上訴人連帶賠償甲○○、
      庚○○非財產上損害各30萬元，另請求被上訴人合庫銀行
      北臺中分行塗銷上訴人甲○○之呆帳註記，均屬無據。
(二)、承上所述，被上訴人上述行為並未侵害上訴人權利，不得
      向被上訴人請求賠償之情，已如上述，則被上訴人另抗辯
      稱上訴人之侵權行為損害賠償請求權已罹於時效一節，即
      無再予審究必要，併予敘明。
八、綜上所述，上訴人主張被上訴人將原非逾期放款之系爭借款
    向聯徵中心陳報列為上訴人甲○○「轉列催收款及轉銷呆帳
    案件」之行為，構成侵權行為使上訴人受損害而請求賠償，
    核與侵權行為之法定要件未符，其訴洵非正當。被上訴人辯
    稱系爭借款屬逾期放款，被上訴人依法呈報聯徵中心並無侵
    害上訴人權利等語，即屬可採。從而，上訴人本於侵權行為
    之法律關係，訴請被上訴人合庫銀行北臺中分行、辛○○連
    帶給付上訴人甲○○30萬元，連帶給付上訴人庚○○30萬元
    及均自起訴狀繕本送達之翌日起至清償日止，按週年利率5
    ﹪計算之利息，另請求被上訴人合庫銀行北臺中分行應將上
    訴人之呆帳註記予以塗銷，均非有據，原審為上訴人甲○○
    、庚○○敗訴之判決，並駁回其假執行之聲請，並無不合，
    上訴論旨，指摘原判決不當，求予廢棄改判，為無理由，應
    予駁回。
九、本件事證已臻明確，兩造其餘攻擊防禦方法及舉證，經核均
    於判決結果不生影響，爰不逐一論述，附此敘明。
十、據上論結，本件上訴為無理由，依民事訴訟法第449條第1項
    、第78條，判決如主文。
中　　華　　民　　國　　96　　年　　5 　　月　　16　　日
                  民事第一庭    審判長法　官  吳火川
                                      法　官  饒鴻鵬
                                      法　官  邱森樟
以上正本係照原本作成。
不得上訴。
                                      書記官  鄧智惠
中　　華　　民　　國　　96　　年　　5 　　月　　18　　日
                                                      Ｍ
